臺灣桃園地方法院民事裁定　　　　　　　96年度聲字第1516號
聲　請　人　渣打國際商業銀行股份有限公司
法定代理人　甲○○
相　對　人　乙○○
上列當事人間聲請返還提存物事件，本院裁定如下：
    主  文
聲請駁回。
聲請程序費用由聲請人負擔。
    理  由
一、聲請人原名新竹國際商業銀行股份有限公司，業於民國96年
    7 月2 日起更名為渣打國際商業銀行股份有限公司，有其提
    出之行政院金融監督管理委員會96年6 月1 日金管銀(四)字第
    09600223980 號函影本1件在卷可稽，合先敘明。
二、聲請意旨略以：聲請人因與相對人間清償債務事件，前經本
    院裁定准其供擔保後得為假扣押，聲請人依法向本院提供中
    央政府建設公債84年度甲類第1 期債票面額合計新台幣（下
    同）100 萬元之擔保後，聲請假扣押執行，嗣經本院裁定准
    其變換提存物，而變換提存中央政府建設公債92年度甲類第
    4 期登錄債券面額100 萬元在案。茲因上開假扣押執行標的
    業經本院另案強制執行拍賣完畢，且聲請人已聲請撤銷前開
    假扣押裁定確定，訴訟程序已終結。其後聲請人並聲請本院
    限期通知受擔保利益人即相對人行使權利而未行使，爰聲請
    返還提存物云云。
三、按擔保提存之提存人於提存後，假扣押、假處分所保全之請
    求，其本案訴訟已獲全部勝訴判決確定；其請求取得與確定
    判決有同一效力者，得聲請該管法院提存所返還提存物，提
    存法第18條第1 項第5 款固規定擔保提存之提存人於提存「
    後」為之，惟揆諸立法意旨，在於假扣押、假處分所保全之
    請求，其本案訴訟獲全部勝訴判決，或取得與全部勝訴判決
    有同一效力之執行名義，債權人之請求權確屬存在，債務人
    自應忍受債權人以假扣押或假處分對其權利所加之限制，而
    不認其就債權人所提存之提存物有受損害賠償擔保之權利，
    矧前揭法條對於在本案全部勝訴判決或取得與全部勝訴判決
    有同一效力之執行名義後，所為假扣押、假處分提供之擔保
    並無不得聲請返還之限制規定，故債權人自得聲請該管法院
    提存所返還提存物，無庸法院裁定（臺灣高等法院85年度抗
    字第2545號裁定意旨參照）。
四、聲請人主張前揭之事實，固據其提出本院95年度存字第1600
    號提存書、90年度全水字第4371號假扣押裁定、94年度全聲
    字第78號撤銷假扣押裁定及其確定證明書、96年2 月16日桃
    院木民簡96年度聲字第178 號通知行使權利函及相對人戶籍
    謄本等影本各1 件為證，並經本院依職權調閱本院上開假扣
    押裁定、提存、撤銷假扣押裁定、通知行使權利、90年度執
    全字第2425號假扣押執行、90年度存字第2468號提存及95年
    度取字第1002號取回提存物等卷證，及向本院民事庭、簡易
    庭及非訟中心分案室與臺灣新竹地方法院查詢無訛，此有上
    開卷證、本院民事紀錄科查詢表2 紙及臺灣新竹地方法院96
    年11月21日新院雲民慎字第24089 號函各1 紙附卷可憑。惟
    聲請人聲請上開假扣押裁定前，已就其假扣押所保全之請求
    而依督促程序聲請本院對第三人黃束貞及相對人核發84年度
    促字第3338號支付命令確定（該確定支付命令所載聲請人之
    債權金額大於其聲請假扣押主張之債權金額），並經本院發
    給債權憑證，亦有聲請人提出之本院88年10月21日桃院華民
    執七字第15854 號債權憑證附於本院90年度執字第17170 號
    強制執行卷內可查（見該強制執行卷第292 頁以下），則聲
    請人就上開假扣押所保全之請求，已取得與確定判決有同一
    效力之前開確定支付命令，依上說明，聲請人即得向本院提
    存所聲請返還前述擔保物，而毋庸聲請本院裁定。從而，聲
    請人之聲請，即無理由，應予駁回。
五、依民事訴訟法第95條、第78條，裁定如主文。
中　　華　　民　　國　　96　　年　　12　　月　　24　　日
                  民事第二庭    法　官　張金柱
以上正本證明與原本無異。
如不服本裁定應於送達後10日內向本院提出抗告狀，並繳納抗告
費新台幣1,000元。
中　　華　　民　　國　　96　　年　　12　　月　　24　　日
                       　　　　 書記官　黃珮娟
